# 请问一下为什么新增资产要全盘呢？谢谢！

提问人：竹要学 习 时间：2022-04-20 10:53:49
新增资产为什么要 全盘 呢？

回答人：chenyiwei
与存货相比，购置固定资产的数量较少，但单项资产价值较为重大，且需使用多年，即对后续多年损益都会产生影响。因此基于重要性原则和对风险的评估，很多时候认定对新增固定资产进行逐项详查（包括全面监盘）是合适的。
当然不同案例的具体情况不同，实际操作中还是要结合具体情况考虑。